【裁判字號】    91,訴,801
【裁判日期】    920410
【裁判案由】    營業稅
【裁判全文】
臺北高等行政法院判決                              九十一年度訴字第八○一號
                              .
    原      告  儷園旅社有限公司
    代  表  人  甲○○
    訴訟代理人  丁○○
    被      告  財政部臺北市國稅局（承受臺北市稅捐稽徵處業務）
    代  表  人  張盛和（局長）
    訴訟代理人  乙○○
                丙○○
右當事人間因營業稅事件，原告不服財政部中華民國九十一年一月十四日台財訴字第
○九○○○五七三一七號訴願決定，提起行政訴訟。本院判決如左：
    主  文
原告之訴駁回。
訴訟費用由原告負擔。
    事  實
一、事實概要：原告經人檢舉於民國（以下同）八十八年三月至同年十月間銷售勞務
    ，短漏開統一發票並漏報銷售額計新台幣（以下同）六、四八二、六七一元（不
    含稅），案經被告機關審理核定原告逃漏營業稅計三二四、一三四元，除補徵所
    漏稅額外（原告已於八十九年八月三十日繳納），並按原告所漏稅額處三倍罰鍰
    計九七二、四○○元（計至百元止），原告不服，申請復查，未獲變更，續提起
    訴願，亦遭駁回。原告仍不服，乃向本院提起行政訴訟。
二、兩造聲明：
  (一)原告聲明：訴願決定及原處分均撤銷。訴訟費用由被告負擔。
  (二)被告聲明：駁回原告之訴。訴訟費用由原告負擔。
三、兩造之爭點：
    原告銷售勞務，短漏開統一發票並漏報銷售額，有無違反營業稅法第一條及第五
    十一條之規定？
甲、原告主張：
  (一)查被告機關係依據檢舉人之檢舉函對原告調閱相關帳冊、憑證，事後檢舉人已自
    動撤銷檢舉案，原審理裁處應視為失效。
  (二)次查稅捐機關立有降低裁罰倍數之程序及規定，凡營業人在無奈下，大都先以降
    低裁罰倍數為自保途徑，次以提出行政救濟程序為尋求解決管道；原告之聲明書
    實係配合降低裁罰倍數之必備制式文書，非自認違章之聲明，不得視為逃漏稅證
    據。
  (三)復查被告機關以原告在八十八年三月二十二日復業後迄調查日（八十八年十一月
    二十三日）並無銀行帳戶供營業收支使用為由，推論原告子女丁○○之自然人銀
    行存款帳戶應為支付進項費用及股東分紅之用。為原告係經營旅館業，進項大都
    為小額費用，以庫存現金支付足以應付；又八十八年三月二十二日至同年十一月
    二十三日亦非股東分紅期間，其推論之方式令人置疑。又原告一再提示及說明銀
    行存款明細表釐清個人與公司收支金額之原委，而被告卻全數認定存入款項為營
    業收入，在無證據之情況下以推論方式及以一概全之邏輯定罪，實不可取。
  (四)原告第一次錄製筆錄心存恐懼，僅稱在公司無銀行帳戶情況下部份營業收入有存
    入原告之子女丁○○之自然人銀行帳戶內，並非指稱該帳戶之全部收入均為原告
    公司之所有營業收支之記錄，被告機關在未舉證之情況下逕予裁定，有違依法行
    政原則、明確原則、誠實信用原則及對當事人有利不利事項應一律注意之原則，
    已違反行政程序法之立法意旨。
乙、被告主張：
  (一)查上開違章事實有原告經理丁○○八十九年二月十六日於被告機關製作之談話筆
    錄、丁○○台北銀行古亭分行活期儲蓄存款存摺、存款憑條、同行支票存款明細
    帳及原告八十九年九月二日書具之聲明書等資料影本附案可稽，違章事證明確，
    洵堪認定。原告主張被告機關以非其所有之收入明細表補稅，且檢舉人已撤銷原
    檢舉函乙節，查檢舉人所提供原告八十八年八月份收入明細表內容與原告經理丁
    ○○來被告機關說明主張顯有差異，且丁○○否認有此收入明細表，是檢舉人提
    供之收入明細表，被告機關並未予遽以採認，原告之主張顯係對本案裁罰依據有
    所誤解。
  (二)關於原告主張被告機關逕以丁○○自然人名義所有之銀行帳戶認定為其營業額係
    無證據之推論等各節，經查原告經理丁○○八十九年二月十六日於被告機關製作
    之談話筆錄時坦承該公司銷貨收入（現金及信用卡）均存入其個人台北銀行古亭
    分行活期儲蓄存款帳戶中，與檢舉人於檢舉函所稱原告每日營收均存入丁○○台
    北銀行古亭分行帳戶內之情況相符，且丁○○主張無法釐清其個人與公司資金。
    次查，郭君提示之台北銀行古亭分行活期儲蓄存款帳戶存摺資金存入情形，其中
    無摺存款部分填載存款人之姓名為原告員工鄭明全、邱謀煌、戴志明等三人，於
    同一日存入數筆現金，且為持續性，是渠等存入之金額應屬原告之營業收入。至
    有摺存款部分，系爭帳戶雖係屬自然人所有，惟丁○○為原告負責人之女，且原
    告自八十八年三月二十二日復業後迄調查日（八十八年十一月二十三日）並無銀
    行帳戶供營業收支使用，另查丁○○於台北銀行古亭分行支票存款帳號五一八三
    --○帳戶之存款均由系爭帳戶轉存，而支票存款帳戶之支付對象為公司行號及原
    告股東，應為支付進項相關費用及股東分紅使用，顯見原告係利用丁○○儲蓄存
    款及支票存款為營業往來使用，又系爭帳戶中八十九年六月二日中華語文中心匯
    入款，原告已開立統一發票，益證系爭帳戶為原告營業使用。被告機關亦曾函請
    原告提示收入明細表及釐清個人與公司款，惟迄未獲提供以實其說，原告主張無
    足採憑。綜上，原核定補徵稅額及罰鍰處分揆諸首揭法條規定並無違誤，復查及
    訴願決定遞予維持亦無不合，敬請明察，並賜為駁回原告之訴之判決。
    理  由
甲、程序部分：
    查有關營業稅案件，自九十二年一月一日起，原由臺北市稅捐稽徵處承辦，改由
    財政部臺北市國稅局概括承受，是其聲請承受訴訟，核無不合，應予准許。
壹、補徵營業稅部分：
一、按營業稅法第一條規定「在中華民國境內銷售貨物或勞務及進口貨物，均應依本
    法規定課徵營業稅。」
二、本件係原告於八十八年三月至同年十月間銷售勞務，短漏開統一發票並漏報銷售
    額計六、四八二、六七一元，被告機關審理核定原告逃漏營業稅計三二四、一三
    四元，除補徵所漏稅額外，並按原告所漏稅額處三倍罰鍰計九七二、四○○元。
    原告則主張被告機關係依據檢舉人之檢舉函對原告調閱相關帳冊、憑證，事後檢
    舉人已自動撤銷檢舉案，原審理裁處應視為失效；且丁○○係原告負責人甲○○
    之女兒，被告機關竟以該自然人名義所有之銀行帳戶據以認定為原告之營業額，
    在無證據之情況下以推論方式認定，據予補稅，實嫌草率云云。
三、經查原告經理丁○○八十九年二月十六日於被告機關自承該公司銷貨收入（現金
    及信用卡）均存入其個人台北銀行古亭分行活期儲蓄存款帳戶中，與檢舉人於檢
    舉函所稱原告每日營收均存入丁○○台北銀行古亭分行00000000000
    --0帳戶內，有該日談話筆錄一紙在卷可考，核與檢舉人於檢舉函所稱原告每日
    營收均存入丁○○台北銀行古亭分行帳戶內之情況相符。揆諸丁○○所提示之台
    北銀行古亭分行活期儲蓄存款帳戶存摺資金存入情形，其中無摺存款部分填載存
    款人之姓名為原告員工鄭明全、邱謀煌及戴志明等三人，於同一日存入數筆現金
    ，且為持續性，足認渠等存入之金額應屬原告之營業收入；至有摺存款部分，系
    爭帳戶雖係屬自然人所有，惟丁○○為原告負責人之女，且原告自八十八年三月
    二十二日復業後迄八十八年十一月二十三日，並無銀行帳戶供營業收支使用；另
    丁○○於台北銀行古亭分行支票存款帳號五一八三--○帳戶之存款均由系爭帳戶
    轉存，而支票存款帳戶之支付對象為公司行號及原告股東，應為支付進項相關費
    用及股東分紅使用，又系爭帳戶中八十九年六月二日中華語文中心匯入款，原告
    已開立統一發票，益證系爭帳戶為原告營業使用。從而，被告機關認原告係以丁
    ○○儲蓄存款及支票存款為營業往來使用，應可信實。至原告主張丁○○台北銀
    行古亭分行00000000000--0帳戶內，有部分乃屬個人資金之往來，
    並非原告之營業款項乙節，此部分原告應知悉最詳，依法應由原告負舉證之責，
    惟原告卻未能提示收入明細表及釐清個人與公司款，以實其說；原告上開主張被
    告機關違反依法行政原則、明確原則、誠實信用原則及對當事人有利不利事項應
    一律注意之原則云云，並不足採。
四、綜上，被告機關認原告逃漏營業稅計三二四、一三四元，命原告補徵所漏稅額，
    依法自無不合，訴願決定予以維持，亦無違誤。
貳、違反營業稅法罰鍰部分：
一、按「納稅義務人，有左列情形之一者，除追繳稅款外，按所漏稅額處一倍至十倍
    罰鍰，並得停止其營業：一、‧‧‧三、短報或漏報銷售額者。」為營業稅法第
    五十一條第三款所明定。
二、查本件原告經人檢舉於八十八年三月至同年十月間銷售勞務，短漏開統一發票並
    漏報銷售額計六、四八二、六七一元（不含稅），已如上述；被告機關以原告違
    反上開營業稅法第五十一條第三款規定，按其所漏稅額三二四、一三四元，處三
    倍之罰鍰計九七二、四○○元，依法並無不合；訴願決定予以維持，亦無違誤。
參、綜上所述，原告徒執前詞，聲請撤銷原處分及訴願決定，為無理由，應予駁回。
據上論結，本件原告之訴為無理由，爰依行政訴訟法第九十八條第三項前段，判決如
主文。
中    華    民    國    九十二      年        四        月        十    日
                        臺 北 高 等 行 政 法 院   第 七 庭
                                       審 判 長   法    官   鄭小康
                                                  法    官   林金本
                                                  法    官   黃秋鴻
右為正本係照原本作成。
如不服本判決，應於送達後二十日內，向本院提出上訴狀並表明上訴理由，如於本判
決宣示後送達前提起上訴者，應於判決送達後二十日內補提上訴理由書（須按他造人
數附繕本）。
中    華    民    國    九十二      年        四        月        十    日
                                                  書 記 官   王琍瑩


司法院資訊處製作；財團法人民間司法改革基金會備份。
